臺灣臺北地方法院刑事判決　　　　　　　　　　　　九十三年度交易字第二○四號
　　公　訴　人　臺灣臺北地方法院檢察署檢察官
　　被　　　告　乙○○
右列被告因過失傷害案件，經檢察官提起公訴（九十三年度偵字第八三二九號），被
告於準備程序進行中就被訴事實為有罪之陳述，本院合議庭裁定由受命法官獨任行簡
式審判程序判決如左：
    主  文
乙○○因過失傷害人，處有期徒刑肆月，如易科罰金以佰元折算壹日。
    事  實
一、乙○○於民國九十二年十一月十三日晚間十時許，駕駛車號Ｐ八－七八一九號自
    小客車，沿台北市○○○路北往南方向，行經敦化南路、信義路之交岔路口時，
    本應注意駕駛人駕駛汽車，應遵守道路交通標誌之指示行進，而依當時天候晴、
    夜間但有照明、道路無障礙物、視距良好，並無不可注意之情，詎其無視該路口
    車搭載甲○○，沿敦化南路南往北慢車道行駛亦駛至該路口，因突見乙○○駕駛
    之自小客車違規左轉駛近閃煞不及，兩車因而在該路口內發生碰撞，丙○○、甲○○均人車倒地，丙○○受有多處擦傷、鈍挫傷之傷害，甲○○則受有右大腿深
    部撕裂併右四頭肌部分斷裂導致右膝攣縮及輕度肌肉萎縮之傷害，乙○○於有偵
    查權之公務員發覺其犯罪前，向至現場處理之警員自首並接受裁判。
二、案經丙○○、甲○○訴請臺灣臺北地方法院檢察署檢察官偵查起訴，嗣由本院合
　　議庭裁定由受命法官獨任進行簡式審判程序。
    理  由
一、訊據被告乙○○對於右揭犯罪事實均坦承不諱，核與告訴人丙○○證述之事故情
    節大抵相符（本院九十三年八月三十一日審判筆錄參照），此外，復有交通事故
    談話紀錄表、道路交通事故調查報告表、現場照片、道路交通事故現場圖、道路
    交通事故補充資料表等件在卷可資佐證（發查他卷第二十一至三十二頁參照）。
    另告訴人丙○○、甲○○確因本件事故受有事實欄所載之傷害，亦有國泰綜合醫
    院醫院出具之診斷證明書二紙附卷足憑（發查他卷第九、十頁參照）。
二、按駕駛人駕駛汽車，應遵守道路交通標誌之指示，道路交通安全規則第九十條定
    有明文，被告為已考領駕照之人，對此自難諉稱不知。而依卷附現場照片所示，
    被告於事發當日駕車之行向（即沿臺北市○○○路北向南），在敦化南路與信義
    路之交岔路口，設有禁止左轉之標誌，且該標誌設置之位置明顯易見；另依卷附
    道路交通事故調查表所載，事發之際時天候晴、雖為夜間但有照明、道路無障礙
    物、視距良好，並無使被告無從注意該路口交通標誌設置狀況之情形，被告卻於
    駕車行至該路口時無視該禁止左轉標誌之指示，率爾在該路口左轉行駛而肇事，
    伊對本件事故之發生為有過失甚明。又被告之過失行為與告訴人等因本件事故所
    受傷害間，有相當因果關係。綜上，本件事證明確，被告過失犯行洵堪認定。
三、核被告所為，係犯刑法第二百八十四條第一項前段之過失傷害罪。被告以一過失
    駕駛行為，同時致告訴人丙○○及甲○○成傷，觸犯二過失傷害罪，為想像競合
    犯，應依刑法第五十五條規定從一重處斷。又被告雖堅稱伊於事發後旋即以手機
    撥打一一九叫救護車到場救治傷患，惟依臺北市政府消防局九十三年八月十二日
    北市消勤字第○九三三二六九一九○○號函所示，當日一一九勤務中心並未接獲
    被告之報案電話，被告前開說法尚難遽信。又告訴人丙○○雖於事發當日向到場
    處理事故之交通警察表示當天有巡邏警員主動發現本件事故等語，惟其於本院審
    理中則稱：實則其當日受傷意識不甚清楚，因當天警察到場甚為快速故其推測應
    有巡邏警員在場等語（本院九十三年九月十四日審判筆錄參照），從而其在當日
    陳稱本件事故係巡邏警察恰巧經過發現等語，即非可信。又依卷附交通事故談話
    紀錄表所示，被告係於交通警察到告訴人就醫之醫院處理時，在場坦承伊為肇事
    人並接受警詢製作筆錄，堪認被告係在案發後未被有偵查犯罪職權之機關或公務
    員發覺前，即主動向據報到肇事現場處理之臺北市政府警察局大安分局交通分隊
    警員坦承肇事，為對於未發覺之罪自首而接受裁判，應依刑法第六十二條前段規
    定減輕其刑。爰審酌被告駕車在臺北市○○○○道不遵號誌指示行進，駕駛態度
    甚為輕忽，過失情節嚴重、告訴人二人因此事故受傷不輕、被告犯後雖坦承犯行
    ，態度尚稱良好，惟迄未賠償告訴人所受損害等各項情狀，量處如主文所示之刑
    ，並諭知易科罰金之折算標準，以資懲儆。
據上論斷，依刑事訴訟法第二百七十三條之一第一項、第二百九十九條第一項前段，
刑法第二百八十四條第一項前段、第五十五條、第六十二條前段、第四十一條第一項
前段，罰金罰鍰提高標準條例第一條前段、第二條，判決如主文。
本案經檢察官越方如到庭執行職務
中　　　華　　　民　　　國　　九十三　　年　　　九　　　月　　二十七　　日
                                      臺灣臺北地方法院交通法庭
                                          法  官 陳婷玉
右正本證明與原本無異。
如不服本判決，應於判決送達後十日內，向本院提出上訴狀。
                                          書記官 陳弘文
中　　　華　　　民　　　國　　九十三　　年　　　九　　　月　　二十七　　日
附錄本案所犯法條全文：
中華民國刑法第二百八十四條
(過失傷害罪)
因過失傷害人者，處六月以下有期徒刑、拘役或五百元以下罰金，致重傷者，處一年
以下有期徒刑、拘役或五百元以下罰金。
從事業務之人，因業務上之過失傷害人者，處一年以下有期徒刑、拘役或一千元以下
罰金，致重傷者，處三年以下有期徒刑、拘役或二千元以下罰金。
